【裁判字號】    98,易,3531
【裁判日期】    981231
【裁判案由】    竊盜
【裁判全文】
臺灣臺北地方法院刑事判決              98年度易字第3531號
公  訴  人  臺灣臺北地方法院檢察署檢察官
被      告  丙○○
上列被告因竊盜案件，經檢察官提起公訴（98年度偵字第 27140
號），本院判決如下：
    主  文
丙○○犯如附表所示之罪，均累犯，各處如附表所示之主刑及從
刑。應執行有期徒刑壹年，扣案之鑰匙壹支及現金新臺幣壹萬壹
仟捌佰元均沒收。
    事  實
一、丙○○前於民國九十四年間因贓物案件，經本院以九十五年
    度易字第三一０號判處有期徒刑三月確定，於九十五年五月
    十九日易科罰金執行完畢。猶不知悔改，竟分別基於為自己
    不法所有之意圖，先後於如附表所示之時、地，以各該手法
    ，分別竊取乙○○、丁○○及甲○○所有如附表所示之物。
    嗣經甲○○發覺遭竊而報警處理，為警於九十八年十一月十
    一日晚間八時十分許，持本院核發之搜索票前往丙○○位於
    臺北縣新店市○○路二三巷九號住處執行搜索，起獲如附表
    編號三所示之部分贓物，並扣得丙○○所有、供其為如附表
    編號一、二之竊盜所用之鑰匙一支及其變賣如附表編號三之
    黃金項鍊贓物所得之現金新臺幣一萬一千八百元，始查悉上
    情。
二、案經臺北縣政府警察局新店分局報請臺灣臺北地方法院檢察
    署檢察官偵查起訴。
    理  由
一、前揭事實，業據被告丙○○於本院審理時坦承不諱，核與被
    害人乙○○、丁○○及甲○○於警訊時指述情節大致相符，
    並有贓物認領保管單及照片附卷可稽，暨鑰匙一支、現金新
    臺幣一萬一千八百元扣案可證。本件事證明確，被告犯行均
    堪認定，應予依法論科。
二、核被告所為如附表編號一、二部分，均係犯刑法第三百二十
    條第一項之竊盜罪，如附表編號三所為，則係犯同法第三百
    二十一條第一項第一款、第二款之踰越牆垣於夜間侵入住宅
    竊盜罪。其所犯上開三罪之間，犯意各別，行為互殊，應予
    分論併罰。再查被告前於九十四年間因贓物案件，經本院以
    九十五年度易字第三一０號判處有期徒刑三月確定，於九十
    五年五月十九日易科罰金執行完畢，此有卷附臺灣高等法院
    被告前案紀錄表可按，其於五年以內故意再犯有期徒刑以上
    之罪，均為累犯，依刑法第四十七條第一項規定，分別加重
    其刑。爰審酌被告之前科、素行，正值青壯盛年，不思正途
    ，屢犯竊盜，危害社會治安及各該被害人之財產權益，暨犯
    後坦承犯行，尚知悔悟等一切情狀，分別量處如附表所示之
    刑，並定其應執行之刑。扣案之鑰匙一支，係被告所有、供
    其為如附表編號一、二所示之竊盜所用之物，現金新臺幣一
    萬一千八百元，則係被告所有、因其變賣如附表編號三所示
    之黃金項鍊所得之物，業據被告於警訊及本院審理時供明在
    卷，爰分別依刑法第三十八條第一項第二款、第三款規定宣
    告沒收。
據上論斷，應依刑事訴訟法第二百九十九條第一項前段，刑法第
三百二十條第一項、第三百二十一條第一項第一款、第二款、第
五十一條第五款、第四十七條第一項、第三十八條第一項第二款
、第三款，刑法施行法第一條之一第一項、第二項前段，判決如
主文。
本案經檢察官林勤綱到庭執行職務
中    華    民    國    98    年    12    月    31    日
                  刑事第八庭法  官  陳芃宇
以上正本證明與原本無異。
如不服本判決應於收受送達後10日內向本院提出上訴書狀，並應
敘述具體理由；其未敘述上訴理由者，應於上訴期間屆滿後20日
內向本院補提理由書（均須按他造當事人之人數附繕本）「切勿
逕送上級法院」。告訴人或被害人如對於本判決不服者，應具備
理由請求檢察官上訴，其上訴期間之計算係以檢察官收受判決正
本之日期為準。
                            書記官 徐鶯尹
中    華    民    國    99    年    1     月    4     日
附表：
┌──┬────┬────┬──────┬───┬───────┬──┬──┬───┬──────┐
│編號│犯罪時間│犯罪地點│  犯罪手法  │被害人│  竊得之財物  │罪名│主刑│ 從刑 │    備註    │
│    │        │        │            │      │              │    │    │      │            │
├──┼────┼────┼──────┼───┼───────┼──┼──┼───┼──────┤
│ 一 │九十八年│臺北縣新│利用其所有之│乙○○│汽車音響、喇叭│竊盜│有期│扣案之│            │
│    │十月間某│店市屈尺│鑰匙開啟林耀│      │、大燈燈泡、現│    │徒刑│鑰匙壹│            │
│    │日      │路八０號│德所有之車號│      │金新臺幣四百元│    │肆月│支沒收│            │
│    │        │路旁    │Ｋ四—五九五│      │              │    │    │      │            │
│    │        │        │０號自用小客│      │              │    │    │      │            │
│    │        │        │車車門，入內│      │              │    │    │      │            │
│    │        │        │行竊，得手後│      │              │    │    │      │            │
│    │        │        │離去        │      │              │    │    │      │            │
├──┼────┼────┼──────┼───┼───────┼──┼──┼───┼──────┤
│ 二 │編號一之│臺北縣新│利用其所有之│丁○○│汽車喇叭、現金│竊盜│有期│扣案之│            │
│    │竊盜得手│店市屈尺│鑰匙開啟黃銘│      │新臺幣三百元  │    │徒刑│鑰匙壹│            │
│    │後約十餘│路八０號│祥所有之車號│      │              │    │肆月│支沒收│            │
│    │分鐘    │路旁    │ＥＱ—一二六│      │              │    │    │      │            │
│    │        │        │一號自用小客│      │              │    │    │      │            │
│    │        │        │車車門，入內│      │              │    │    │      │            │
│    │        │        │行竊，得手後│      │              │    │    │      │            │
│    │        │        │離去        │      │              │    │    │      │            │
├──┼────┼────┼──────┼───┼───────┼──┼──┼───┼──────┤
│ 三 │九十八年│臺北縣新│乘甲○○外出│甲○○│華碩筆記型電腦│踰越│有期│扣案之│為警起獲之華│
│    │十一月八│店市自強│、疏未鎖門之│      │一台、IBM筆記 │牆垣│徒刑│現金新│碩筆記型電腦│
│    │日夜間五│路二三巷│機，攀爬、踰│      │型電腦一台、  │於夜│捌月│臺幣壹│一台、IBM 筆│
│    │時三十分│三號（李│越甲○○住宅│      │TIFFANY鑽石戒 │間侵│    │萬壹仟│記型電腦一台│
│    │許      │世欽之住│圍牆，開啟屋│      │指一只、黃金項│入住│    │捌佰元│、SEIKO精工 │
│    │        │宅）    │門，侵入該住│      │鍊一條、金戒指│宅竊│    │沒收  │錶一只、金戒│
│    │        │        │宅行竊，得手│      │四只、耳環五對│盜  │    │      │指三只、耳環│
│    │        │        │後離去      │      │、SWATCH手錶三│    │    │      │一只、筆記型│
│    │        │        │            │      │只、SEIKO精工 │    │    │      │電腦滑鼠一個│
│    │        │        │            │      │錶二只、COACH │    │    │      │、相機腳架一│
│    │        │        │            │      │女錶一只、現金│    │    │      │個、NIKON數 │
│    │        │        │            │      │新臺幣一千五百│    │    │      │位相機一台、│
│    │        │        │            │      │元、2000年奧運│    │    │      │SONY        │
│    │        │        │            │      │紀念金幣三枚、│    │    │      │ERICSSON行動│
│    │        │        │            │      │2000年奧運紀念│    │    │      │電話旅行充電│
│    │        │        │            │      │銀幣二枚、SONY│    │    │      │器一個等贓物│
│    │        │        │            │      │數位相機一台、│    │    │      │，均發還李世│
│    │        │        │            │      │NIKON數位相機 │    │    │      │欽          │
│    │        │        │            │      │一台、相機腳架│    │    │      │            │
│    │        │        │            │      │一個、SONY    │    │    │      │            │
│    │        │        │            │      │ERICSSON行動電│    │    │      │            │
│    │        │        │            │      │話旅行充電器一│    │    │      │            │
│    │        │        │            │      │個、筆記型電腦│    │    │      │            │
│    │        │        │            │      │滑鼠一個等物  │    │    │      │            │
└──┴────┴────┴──────┴───┴───────┴──┴──┴───┴──────┘
附錄本案論罪科刑法條全文：
中華民國刑法第320條
意圖為自己或第三人不法之所有，而竊取他人之動產者，為竊盜
罪，處5年以下有期徒刑、拘役或5百元以下罰金。
意圖為自己或第三人不法之利益，而竊佔他人之不動產者，依前
項之規定處斷。
前二項之未遂犯罰之。
中華民國刑法第321條
犯竊盜罪而有左列情形之一者，處6月以上、5年以下有期徒刑：
一  於夜間侵入住宅或有人居住之建築物、船艦或隱匿其內而犯
    之者。
二  毀越門扇、牆垣或其他安全設備而犯之者。
三  攜帶兇器而犯之者。
四  結夥三人以上而犯之者。
五  乘火災、水災或其他災害之際而犯之者。
六  在車站或埠頭而犯之者。
前項之未遂犯罰之。

司法院資訊處製作；財團法人民間司法改革基金會備份。
